臺灣高等法院臺中分院刑事裁定　　　　96年度聲減字第1444號
聲　請　人　臺灣高等法院臺中分院檢察署檢察官
受　刑　人　甲○○
　　　　　　　　　　（現在臺灣彰化監獄執行中）
上列受刑人因違反毒品危害防制條例等案件，已經判決罪刑確定
，聲請人聲請減刑及定應執行之刑，本院裁定如下：
    主  文
甲○○所犯如附表編號１、２所列之罪，均減刑詳如附表編號１
、２所載，如易科罰金，以銀元佰元（即新台幣玖佰元）折算
壹日，應執行有期徒刑玖月，如易科罰金，以銀元佰元（即新
台幣玖佰元）折算壹日；又所犯附表編號３所列之罪，減為拘役
貳拾伍日，如易科罰金，以銀元佰元（即新台幣玖佰元）折算
壹日。
    理  由
一、查受刑人甲○○於附表所列日期犯如附表所列等罪，經判處
    如附表所列之刑確定在案，茲檢察官以其犯罪時間，均在中
    華民國96年4 月24日以前，所犯如附表所列等罪，悉合於減
    刑條件，聲請予以減刑，並定其應執行之刑。本院審核尚無
    不合，應予准許。
二、按受刑人行為後，於94年2 月2 日修正公布之刑法，已自95
    年7 月1 日起生效施行，刑法第2 條第1 項規定：「行為後
    法律有變更者，適用行為時之法律。但行為後之法律有利於
    行為人者，適用最有利於行為人之法律」。依刑法第51條定
    應執行刑時，「裁判確定前犯數罪，其中一罪在新法施行前
    者，亦同（即亦應為新舊法比較）。」最高法院95年5 月23
    日第8 次刑事庭會議決議可資參照。查受刑人如附表所示犯
    罪，其犯罪時間均在95年7 月1 日修正刑法施行之前，依據
    修正前刑法第51條第5 款之規定，「宣告多數有期徒刑者，
    於各刑中之最長期以上，各刑合併之刑期以下，定其刑期，
    但不得逾20年」；依據修正後即現行刑法第51條第5 款之規
    定，「宣告多數有期徒刑者，於各刑中之最長期以上，各刑
    合併之刑期以下，定其刑期，但不得逾30年」。上開新、舊
    法律之規定經比較結果，現行刑法第51條第5 款之規定並非
    較有利於受刑人，則依據刑法第2 條第1 項前段之規定，本
    件附表編號１、２所列之罪仍應依修正前刑法第51條第5 款
    之規定，定應執行刑。
三、再按，受刑人行為後，刑法第41條業於94年2 月2 日修正公
    布，並於95年7 月1 日施行。有關易科罰金之折算標準，修
    正後刑法第41條第1 項之規定為：「犯最重本刑為5 年以下
    有期徒刑以下之刑之罪，而受6 個月以下有期徒刑或拘役之
    宣告者，得以新臺幣1,000 元、2,000 元或3,000 元折算1
    日，易科罰金。但確因不執行所宣告之刑，難收矯正之效，
    或難以維持法秩序者，不在此限。前項規定於數罪併罰，其
    應執行之刑未逾6 月者，亦適用之」。修正前之該條規定則
    為：「犯最重本刑為5 年以下有期徒刑以下之刑之罪，而受
    6 個月以下有期徒刑或拘役之宣告，因身體、教育、職業、
    家庭之關係或其他正當事由，執行顯有困難者，得以1 元以
    上3 元以下折算1 日，易科罰金。但確因不執行所宣告之刑
    ，難收矯正之效，或難以維持法秩序者，不在此限。併合處
    罰之數罪，均有前項情形，其應執行之刑逾6 月者，亦同」
    。就該條第2 項部分言，刑法施行法第3 條之1 第3 項已明
    文規定其適用新舊法之標準為：「於94年1 月7 日刑法修正
    施行前犯併合處罰數罪中之一罪，且該數罪均符合第41條第
    1 項得易科罰金之規定者，適用90年1 月4 日修正之刑法第
    41 條 第2 項規定」。另就第1 項易科罰金折算之標準言：
    被告行為後，罰金罰鍰提高標準條例第2 條業已刪除，而刑
    法第41條第1 項前段關於易科罰金之折算標準已由舊法之銀
    元100 元、200 元、300 元修正為新台幣1,000 元、2,000
    元、3,000 元，因屬科刑規範事項之變更，其折算標準為裁
    判時所應諭知，自有就新舊法規定比較之必要。本件之折算
    標準，經比較新舊法結果，以被告行為時之舊法較為有利於
    被告，是有關本件受刑人所犯附表編號１、２所列之罪，均
    係刑法修正施行前所為，且該2 罪均符合第41條第1 項得易
    科罰金之規定，故本件定應執行刑雖逾6 個月，依刑法第2
    條第1 項前段之規定，應適用被告行為時之舊法即依修正前
    刑法第41條第1 項前段、第2 項、修正前罰金罰鍰提高標準
    條例第2 條之規定，諭知以銀元300 元折算1 日為易科罰金
    之折算標準；又所犯附表編號３所列之罪，亦應依上開規定
    諭知以銀元300 元折算1 日為易科罰金之折算標準。
四、至沒收、追徵、追繳不在減刑範圍以內，應照原判決執行（
    司法院院字第2787號（五）解釋參照），併此敘明。
據上論斷，爰依中華民國96年罪犯減刑條例第2 條第1 項第3 款
、第8 條第1 項、第3 項、第10條第1 項、第12條、第9 條，刑
法第2 條第1 項前段、第53條、修正前刑法第51條第5 款、第41
條第1 項、第2 項，刑法施行法第3 條之1 第3 項，修正前罰金
罰鍰提高標準條例第2 條，現行法規所定貨幣單位折算新台幣條
例第2 條，裁定如主文。
中　　華　　民　　國　　96　　年　　7 　　月　　26　　日
 　　　　　 刑事第七庭    審判長法　官  林  榮  龍
                                法　官  江  錫  麟
                                法　官  張  惠  立
上列正本證明與原本無異。
如不服本裁定，應於裁定送達後五日內向本院提出抗告狀。
                                書記官  林  育  德
中　　華　　民　　國　　96　　年　　7 　　月　　27　　日
受刑人甲○○減刑及定應執行刑案件一覽表
┌──────┬──────────┬───────────┬──────────┐
│編號        │        １          │          ２          │         ３         │
├──────┼──────────┼───────────┼──────────┤
│罪名        │毒品危害防制條例施用│毒品危害防制條例施用第│詐欺                │
│            │第一級毒品          │一級毒品              │                    │
├──────┼──────────┼───────────┼──────────┤
│宣告刑      │有期徒刑9月         │有期徒刑1年           │拘役50日            │
├──────┼──────────┼───────────┼──────────┤
│犯 罪 日 期 │94.11月間至95.02.15 │95.05.27至95.06.22    │94.8月間至94.09.06  │
│            │                    │                      │                    │
├──────┼──────────┼───────────┼──────────┤
│偵查 (自訴) │彰化地檢95年度毒偵字│彰化地檢95年度毒偵字第│彰化地檢95年度偵緝字│
│機關年度案號│第582號             │2585號                │第314號             │
├─┬────┼──────────┼───────────┼──────────┤
│最│法院    │彰化地院            │彰化地院              │彰化地院            │
│後├────┼──────────┼───────────┼──────────┤
│事│案號    │95年度訴字第407號   │95年度訴字第1318號    │95年度彰簡字第491號 │
│實├────┼──────────┼───────────┼──────────┤
│審│判決日期│95.05.26            │95.12.14              │95.06.01            │
├─┼────┼──────────┼───────────┼──────────┤
│  │法院    │彰化地院            │彰化地院              │彰化地院            │
│確├────┼──────────┼───────────┼──────────┤
│定│案號    │95年度訴字第407號   │95年度上訴字第2577號  │95年度彰簡字第491 號│
│判├────┼──────────┼───────────┼──────────┤
│決│判決確定│95.06.21            │96.01.15              │95.07.10            │
│  │日期    │                    │                      │                    │
│  │        │                    │                      │                    │
├─┴────┼──────────┼───────────┼──────────┤
│所犯法條    │毒品危害防制條例第10│毒品危害防制條例第10  │刑法第339條第1項    │
│            │條第1項             │條第1項               │                    │
├──────┼──────────┼───────────┼──────────┤
│合於96年罪犯│第2條第1項第3款     │第2條第1項第3款       │第2條第1項第3款     │
│減刑條例    │                    │                      │                    │
├──────┼──────────┼───────────┼──────────┤
│減刑後徒刑、│有期徒刑4月又15日   │有期徒刑6月           │拘役25日            │
│拘役或罰金金│                    │                      │                    │
│額或褫奪公權│                    │                      │                    │
│期間        │                    │                      │                    │
├──────┼──────────┼───────────┼──────────┤
│備註        │                    │                      │                    │
└──────┴──────────┴───────────┴──────────┘
